臺灣桃園地方法院民事裁定　　　　　　　100年度聲字第108號
聲　請　人　張淑媛
相　對　人　廖振棟
上列當事人間聲請停止強制執行事件，本院裁定如下：
    主  文
聲請駁回。
    理  由
一、按強制執行程序開始後，除法律另有規定外，不停止執行。
    有回復原狀之聲請，或提起再審或異議之訴，或對於和解為
    繼續審判之請求，或提起宣告調解無效之訴、撤銷調解之訴
    ，或對於許可強制執行之裁定提起抗告時，法院因必要情形
    或依聲請定相當並確實之擔保，得為停止強制執行之裁定。
    強制執行法第18條定有明文。基此而論，強制執行之停止，
    乃因法律上之事由，執行程序依當時之狀態予以凍結，不能
    開始或續行強制執行。蓋強制執行程序開始後，執行法院應
    依法定程序迅速進行，除法律另有規定外，不停止執行，以
    維債權人權益。又強制執行之停止，係基於法定事由而停止
    執行程序之進行，僅暫時停止執行程序之開始或續行，將來
    仍有繼續執行之可能，故不撤銷已為之執行處分，此與強制
    執行之撤銷，不僅須停止執行程序，並須撤銷已為之執行處
    分，回復未執行狀態，顯然有別。
二、本件聲請意旨略以：聲請人於民國98年6 月11日向相對人購
    買其所有坐落桃園縣龍潭鄉八張犁392-1 、392-2 、395-1
    、398 、399 、399-1 、400 、718 、719-3 地號土地（下
    稱系爭土地），並約定買賣總價款為新臺幣（下同）750 萬
    元，聲請人於98年6 月至8 月間共給付250 萬元予相對人，
    然系爭土地因相對人尚欠第三人國泰世華銀行借款而遭查封
    ，致系爭土地不能移轉登記予聲請人，聲請人遂代相對人清
    償250 萬元予國泰世華銀行。惟因相對人仍欠第三人洪茹玉
    借款致系爭土地未能啟封，聲請人遂於鈞院99年度司執字第
    60409 號執行程序中提出現款310 萬元代相對人清償其對洪
    茹玉之債務，詎相對人及洪茹玉均不同意聲請人代為清償，
    聲請人唯恐系爭土地一旦拍賣，勢難回復原狀，為此，爰依
    法聲請停止執行。
三、經查：聲請人於98年6 月11日向相對人購買系爭土地，並約
    定買賣總價款為750 萬元，聲請人並於簽約日交付簽約款30
    萬元、98年6 月至8 月間陸續匯款220 萬元予相對人，並代
    相對人分別於100 年1 月13日及同年3 月1 日清償250 萬元
    予國泰世華銀行等節，業據聲請人提出不動產買賣契約書、
    調解筆錄、部分代償證明書、匯款回條聯等件影本附卷可憑
    ，並經本院依職權調閱本院100 年度司促字第9861號支付命
    令卷核閱屬實。按債之清償得由第三人為之，第三人就債之
    履行有利害關係者，債權人不得拒絕，民法第311 條第1 項
    、第2 項但書定有明文。本件聲請人購買相對人之系爭土地
    ，並已給付部分價款，已如前述，而系爭土地尚未移轉登記
    及交付，相對人因負債，經債權人取得執行名義後聲請本院
    將系爭土地查封，致系爭土地不能移轉登記及交付予聲請人
    ，惟聲請人如為清償該項債務，系爭土地啟封，聲請人可因
    系爭土地之移轉登記及交付，而取得系爭土地之所有權及占
    有，如不清償，系爭土地因被查封而不能移轉登記及交付，
    妨礙其取得系爭土地之所有權及占有，如進而拍賣，聲請人
    更將不能取得系爭土地所有權及占有，則聲請人就債之履行
    應屬有法律上利害關係之第三人（最高法院65年度第1 次民
    庭庭推總會議決議二可資參照）。惟聲請人縱屬法律上有利
    害關係之第三人，亦須有首揭之法律上事由，始得停止執行
    程序。經查，聲請人並無於本件提起再審或異議之訴，或對
    於和解為繼續審判之請求，或提起宣告調解無效之訴、撤銷
    調解之訴，或對於許可強制執行之裁定提起抗告等情形，且
    聲請人主張停止執行之理由，與強制執行法第18條第2 項所
    定停止執行之要件不符，非屬得裁定停止強制執行之事由。
    故本件聲請人聲請停止執行，非有理由，應予駁回。
四、爰裁定如主文。
中    華    民    國   100    年    5     月    3     日
                    民事第二庭  法  官  楊晴翔
以上正本係按原本作成。
如不服本裁定應於送達後10日內向本院提出抗告狀，並繳納抗告
費新臺幣1,000元。
中    華    民    國   100    年    5     月    4     日
                                書記官  黃盈菁